# 少数股东增资，母公司股东股权被动稀释的问题

提问人：BC 林琴汐 时间：2021-07-23 08:46:13
少数股东增资，母公司股东股权被动稀释，依据准则，应当按照子公司净资产在增资后的账面价值增资后的持股比例 — 子公司在增资前净资产的账面价值增资前的持股比例的差额调整资本公积，这部分资本公积是否可理解为母公司与少数股东权益交易在合并报表中的资本溢价？这部分资本公积+所确认的少数股东权益是否等于少数股东增资的数额呢（假设原来子公司没有少数股东，100%控股）？

回答人：chenyiwei
1 、可以理解为少数股东让渡了部分权益给母公司。所以构成权益性交易。
2 、这部分资本公积+所确认的少数股东权益应等于少数股东增资的数额。

提问人：dearzrx 时间：2021-09-02 15:33:07
请问陈版，未来如果母公司将子公司剩余股权全部转让，此前因为溢价增资确认的资本公积在合并层面能否转为投资收益

回答人：chenyiwei
不可以转损益。